臺灣高雄地方法院刑事判決　　　　　 100年度審訴字第1109號
公　訴　人　臺灣高雄地方法院檢察署檢察官
被　　　告　王建彬
上列被告因毒品危害防制條例案件，經檢察官提起公訴（100年
度毒偵字第1570號），嗣本院訊問被告後，因被告就其被訴事實
為有罪之陳述，經詢問被告及檢察官之意見後，合議庭裁定由受
命法官依簡式審判程序獨任審理，並判決如下：
    主  文
王建彬施用第一級毒品，處有期徒刑捌月。扣案之夾鍊袋玖只、
注射針筒肆支、剷管壹支，均沒收。
    事實及理由
一、本件被告王建彬所犯為死刑、無期徒刑、最輕本刑為3年以
    上有期徒刑以外之罪，其於審判程序中就被訴事實為有罪之
    陳述，經本院告知簡式審判程序之旨，並聽取當事人意見後
    ，認宜進行簡式審判程序，爰依刑事訴訟法第273條之1第1
    項規定，裁定進行簡式審判程序，合先敘明。又簡式審判程
    序之證據調查，依刑事訴訟法第273條之2規定，不受同法第
    159條第1項審判外陳述排除之限制，再被告對於卷內之各項
    證據亦不爭執證據能力（本院卷第21頁背面、第22頁），故
    卷內所列之各項證據，自得作為證據，先予敘明。
二、本件犯罪事實及證據，除證據部分補充「被告於本院審理中
    之自白」外，餘均引用附件檢察官起訴書所載。
三、按犯毒品危害防制條例第10條之罪，經觀察、勒戒後，認無
    繼續施用毒品之傾向，應即釋放，並為不起訴處分；認有繼
    續施用毒品之傾向者，應由檢察官聲請法院裁定令入戒治處
    所施以強制戒治，至無繼續戒治之必要，強制戒治期滿，應
    即釋放，由檢察官為不起訴處分。經觀察勒戒、強制戒治執
    行完畢釋放後，5年內再犯第10條之罪，依93年1月9日修正
    施行之毒品危害防制條例第23條第2項規定意旨，應由檢察
    官偵查起訴。又依修正後之規定，僅限於「初犯」及「5年
    後再犯」二種情形，始應先經觀察、勒戒或強制戒治程式。
    倘被告於5年內已再犯，經依法追訴處罰，縱其第3次（或第
    3次以上）再度施用毒品之時間，在初犯經觀察、勒戒或強
    制戒治執行完畢釋放5年以後，已不合於「5年後再犯」之規
    定，且因已於「5年內再犯」，顯見其再犯率甚高，原實施
    觀察、勒戒或強制戒治，已無法收其實效，即應依該條例第
    10條處罰（最高法院97年度第5次刑事庭會議決議參照）。
    是本件被告係在初犯施用毒品犯行，於97年9月26日觀察勒
    戒之執行完畢釋放5年內犯本件之罪，依最高法院上開決議
    之意旨，被告本件施用海洛因之犯行，應依法論科。
四、核被告王建彬所為，係犯毒品危害防制條例第10條第1 項之
    施用第一級毒品罪。被告因施用而持有海洛因之低度行為，
    應為施用之高度行為所吸收，不另論罪。又被告以其於警詢
    時曾供出毒品來源，請求依毒品危害防制條例第17條第1 項
    規定減輕或免除其刑等語（本院卷第22頁背面）。惟查毒品
    危害防制條例第17條第1 項規定「犯第4 條至第8 條、第10
    條或第11條之罪，供出毒品來源，因而查獲其他正犯或共犯
    者，減輕或免除其刑」，所稱「供出毒品來源，因而破獲者
    」，係指被告供出毒品來源之有關資料，諸如前手之姓名、
    年籍、住居所、或其他足資辨別之特徵等，使調查或偵查犯
    罪之公務員因而對之發動調查或偵查並破獲者而言，申言之
    ，被告之「供出毒品來源」，與調查或偵查犯罪之公務員對
    之發動調查或偵查並進而破獲之間，論理上須具有先後且相
    當的因果關係，非謂被告一有「自白」、「指認」毒品來源
    之人，而破獲在後，即得依上開規定予以減刑（最高法院97
    年度台上字第1475號判決參照）。經查，被告雖於100 年1
    月29日警詢時供出毒品來源為綽號「萬丹仔」之男子等語（
    參警卷第2 頁背面、第3 頁），惟警方至本院言詞辯論終結
    為止，尚未因被告之供述而緝得該名男子，有本院100 年6
    月7 日電話紀錄1 紙在卷可稽（本院卷第27頁），核與毒品
    危害防制條例第17條第1 項要件不符，自難依此而減輕或免
    除被告之刑責，併此敘明。審酌被告前經觀察勒戒執行完畢
    ，然仍未戒除毒癮，顯見其意志不堅，惟念其施用毒品之行
    為，究屬戕害自己身心，尚未危害他人，於本院審理時已坦
    認犯行，態度尚可，及其經濟狀況、智識程度、犯罪動機、
    手段等一切情狀，暨檢察官之具體求刑，爰酌情量處如主文
    所示之刑，並諭知易科罰金之折算標準，以示懲儆。至扣案
    之夾鍊袋9 只、注射針筒4 支、剷管1 支均為被告所有，並
    為供其施用毒品之用，此業據被告供陳在卷，爰均依刑法第
    38條第1 項第2 款之規定，宣告沒收。
據上論斷，應依刑事訴訟法第273條之1第1項、第299條第1項前
段、第310條之2、第454條第2項，毒品危害防制條例第10條第1
項，刑法第11條前段、第38條第1 項第2 款、判決如主文。
本案經檢察官王清海到庭執行職務。
中    華    民    國    100     年    6   月    10    日
                  刑事第十庭   法  官  張  震
以上正本證明與原本無異。
如不服本判決應於收受判決後10日內向本院提出上訴書狀，並應
敘述具體理由。其未敘述上訴理由者，應於上訴期間屆滿後20日
內向本院補提理由書(均須按他造當事人之人數附繕本)「切勿逕
送上級法院」。
中    華    民    國    100     年    6   月    10    日
                               書記官  邱家銘
附錄本判決論罪科刑之法條：
毒品危害防制條例第10條
施用第一級毒品者，處6月以上5年以下有期徒刑。
施用第二級毒品者，處3年以下有期徒刑。
附件：
臺灣高雄地方法院檢察署檢察官起訴書
                                   100年度毒偵字第1570號
    被      告  王建彬  男  27歲（民國○○年○○月○日生）
                        住高雄市○○區○○路151號
                        居高雄市○○區○○路2段290巷56號
                        國民身分證統一編號：Ｚ000000000號
上列被告因違反毒品危害防制條例案件，業經偵查終結，認應提
起公訴，茲將犯罪事實及證據並所犯法條分敘如下：
            犯罪事實
一、王建彬前因施用毒品案件，經送觀察、勒戒後，認無繼續施
    用毒品之傾向，於民國97年9月26日執行完畢釋放，並經本
    署檢察官以97年度毒偵字第6687號為不起訴處分確定。詎其
    猶不知戒絕毒癮，復基於施用第一級毒品之犯意，於100年1
    月28日12時許，在其位在高雄市○○區○○路2段290巷56號
    住處內，以針筒注射之方式，施用第一級毒品海洛因1次。
    嗣經警於100年1月29日12時10分許，在上址執行搜索，當場
    查扣海洛因殘渣袋9包、注射針筒4支、海洛因剷管1支，並
    經採其尿液送驗結果，呈嗎啡、可待因陽性反應而悉上情。
二、案經高雄市政府警察局湖內分局移送偵辦。
            證據並所犯法條
一、證據清單
┌──┬─────────┬─────────────┐
│編號│證據方法          │待證事實                  │
├──┼─────────┼─────────────┤
│ 一 │被告王建彬於警詢時│坦承有於上開時地施用第一級│
│    │及偵查中之供述。  │毒品海洛因之事實。        │
├──┼─────────┼─────────────┤
│ 二 │台灣檢驗科技股份有│被告之尿液經送驗結果呈嗎啡│
│    │限公司之濫用藥物尿│、可待因陽性反應，足認被告│
│    │液檢驗報告(100024)│有施用第一級毒品海洛因之事│
│    │。                │實。                      │
│    │高雄縣政府警察局湖│                          │
│    │內分局湖內派出所查│                          │
│    │獲毒品案件嫌犯尿液│                          │
│    │對照表(100024)。  │                          │
├──┼─────────┼─────────────┤
│ 三 │扣押物品清單。    │證明查扣海洛因殘渣袋9包、 │
│    │扣押物品目錄表。  │注射針筒4支、海洛因剷管1支│
│    │                  │之事實。                  │
└──┴─────────┴─────────────┘
二、核被告所為，係違反毒品危害防制條例第10條第1項施用第
    一級毒品罪嫌。至扣案之海洛因殘渣袋9包、注射針筒4支、
    海洛因剷管1支，係被告所有且供施用毒品之器具，請依刑
    法第38條第1項第2款宣告沒收之。
三、依毒品危害防制條例第23條第2項、刑事訴訟法第251條第1
    項提起公訴。
    此  致
臺灣高雄地方法院
中    華    民    國   100    年    3     月    28    日
                               檢  察  官  陳文哲
上正本證明與原本無異
中    華    民    國   100    年    4     月    1     日
                               書  記  官
所犯法條：毒品危害防制條例第10條
施用第一級毒品者，處 6 月以上 5 年以下有期徒刑。
施用第二級毒品者，處 3 年以下有期徒刑。